臺灣高等法院高雄分院刑事裁定
111年度抗字第207號
抗  告  人  
即  受刑人  黃朝弘



上列抗告人因聲請定其應執行刑案件，不服臺灣橋頭地方法院中
華民國111年6月30日裁定(111年度聲字第630號)，提起抗告，本
院裁定如下：
    主  文
抗告駁回。
    理  由
一、原裁定意旨略以：抗告人即受刑人黃朝弘（下稱抗告人）犯
    如附表所示之殺人等3罪，先後經法院以判決判處如附表所
    示之刑，且於如附表所示日期分別確定，其中抗告人所犯如
    附表編號2、3所示之罪，前經原審法院以110年度訴字第222
    號判決應執行有期徒刑5年7月確定，審酌定其應執行之刑時
    ，不得逾越刑法第51條第5款所定外部界限，即附表編號1至
    3所示3罪之宣告刑總和（即有期徒刑22年5月），另亦應受
    內部界限拘束，即不得重於上開所定應執行及其餘所示宣告
    刑之總合（即有期徒刑17年7月），並衡酌受刑人所犯如附
    表所示各罪之犯罪類型、侵害法益、行為態樣、手段、動機
    ，暨整體犯罪非難評價、實現整體刑法目的、刑罰經濟功能
    、對被告施以矯正之必要性等情綜合判斷，爰定其應執行刑
    為有期徒刑17年等語。
二、抗告意旨略以：原審裁定未依抗告人各罪之犯罪態樣、時間
    間隔、侵害法益之程度，做出適當之裁量，故請求撤銷原裁
    定，予抗告人符合比例原則、罪刑相當原則之刑，始為公允
    云云。
三、按數罪併罰之定應執行之刑，係出於刑罰經濟與責罰相當之
    考量，並非予以犯罪行為人或受刑人不當之利益，為一種特
    別的量刑過程，相較於刑法第57條所定科刑時應審酌之事項
    係對一般犯罪行為之裁量，定應執行刑之宣告，乃對犯罪行
    為人本身及所犯各罪之總檢視，除應考量行為人所犯數罪反
    應出之人格特性，並應權衡審酌整體刑法目的及相關刑事政
    策，在量刑權之法律拘束性原則下，依刑法第51條第5款之
    規定，採限制加重原則，以宣告各刑中之最長期為下限，各
    刑合併之刑期為上限，但最長不得逾30年，資為量刑自由裁
    量權之外部界限，並應受法秩序理念規範之比例原則、平等
    原則、責罰相當原則、重複評價禁止原則等自由裁量權之內
    部抽象價值要求界限之支配，使以輕重得宜，罰當其責，俾
    符合法律授與裁量權之目的，以區別數罪併罰與單純數罪之
    不同，兼顧刑罰衡平原則。又個案之裁量判斷，除非有全然
    喪失權衡意義或其裁量行使顯然有違比例、平等諸原則之裁
    量權濫用情形，否則縱屬犯罪類型雷同，仍不得將不同案件
    裁量之行使比附援引，與本案之量刑輕重比較，視為判斷法
    官本於依法獨立審判之授權所為之量刑裁奪有否濫用情事（
    最高法院100年度台上字第21號、103年度台抗字第319號裁
    判均同此意旨參照）。是所定執行刑之多寡，係屬實體法上
    賦予法院依個案自由裁量之職權，如所為裁量未逾上述法定
    範圍，且無濫權情形，即無違法可言（最高法院99年度台抗
    字第583號、第723號裁定均同此意旨可參）。
四、經查：
㈠、抗告人因犯殺人等案件，經法院先後判處如原裁定附表所示
    之刑，均經分別確定在案，有判決書及臺灣高等法院被告前
    案紀錄表附卷可憑。檢察官向原審法院聲請就原裁定附表部
    分定其應執行刑，經原審法院審核認聲請為正當，依刑法第
    51條第5款規定，以各宣告刑為基礎，其中各刑中最長期為
    有期徒刑12年，各刑合併之刑期有期徒刑22年5月以下（即
    外部界限），及內部界限有期徒刑17年7月以下（即附表編
    號編號2、3曾定應執行刑為有期徒刑5年7月，加計附表編號
    1所示之罪宣告刑有期徒刑12年之總合），定其應執行刑為
    有期徒刑17年，顯未逾越刑法第51條第5款所定之外部性界
    限，亦無逾越內部性界限之情事，要屬法院裁量職權之適法
    行使，且原審裁定已詳為斟酌抗告人各罪侵害法益之異同、
    對侵害法益之加重效應及時間、空間之密接程度，暨注意維
    持各罪間刑罰體系之平衡如前述，與法律規範之目的、精神
    、理念及法律秩序亦不相違背。綜上所述，原裁定所定附表
    所示各罪之應執行刑核無違法或不當。
㈡、抗告意旨雖以前揭情詞指摘原裁定所定應執行刑裁量過重而
    不當。惟原審裁定就附表所示各罪定應執行刑為有期徒刑17
    年，已就如附表編號1至3所示各罪宣告刑之加總有期徒刑22
    年5月，及內部界限有期徒刑17年7月，分別再減去有期徒刑
    5年5月、7月，顯已考量抗告人所犯數罪所反映之人格特性
    ，各罪彼此間之關聯性，且抗告人所犯如附表編號2、3之違
    反毒品危害防制條例案件，涉及販賣毒品，危害社會甚鉅，
    已非僅止於施用毒品之屬單純危害個人身心健康之病患型犯
    罪；另所犯如附表編號1之殺人罪，則係因毒品事宜，與曾
    為獄友之死者產生嫌隙，致於遭死者以本棍毆打時，即持卡
    巴刀相向，且見死者流血倒地後仍未即刻將之送醫，復於案
    發後逃離現場，致死者因之失去寶貴性命，其危害更難謂輕
    。從而，原審本此意旨，綜合考量斟酌後，對受刑人所犯如
    附表編號1至3所示之罪刑再給予適度之刑罰折扣，而裁定應
    執行刑為有期徒刑17年，經核亦符合法律授與裁量權之目的
    ，所定應執行刑已甚寬待，並無過苛過重之情事，難謂有何
    違反法秩序理念規範之比例、平等性等內部界限之情事，是
    抗告意旨執前詞指摘原裁定所定應執行刑裁量過重而不當，
    請求另定適當之執行刑，並無理由，應予駁回。
五、據上論斷，應依刑事訴訟法第412 條，裁定如主文。
中　　華　　民　　國　　111 　年　　7 　　月　　29　　日
                  刑事第五庭    審判長法  官  簡志瑩
                                      法  官  唐照明
                                      法  官  陳美燕
以上正本證明與原本無異。
如不服本裁定應於送達後5日內向本院提出抗告狀。 
中　　華　　民　　國　　111 　年　　7 　　月　　29　　日
                                      書記官  洪以珊

附表：
編    號           1           2           3 罪    名  殺人 毒品危害防制條例 毒品危害防制條例 宣 告 刑  有期徒刑12年 有期徒刑5年3月 有期徒刑5年2月 犯    罪 日    期  110年2月5日 109年11月3日 109年11月1日 最 後 事 實 審 法院 高雄高分院 臺灣橋頭地方法院 臺灣橋頭地方法院  案號 110年度上訴字第919號 110年度訴字第222號 110年度訴字第222號  判決 日期 111年1月5日 111年1月10日 111年1月10日 確定 判 決 法院 高雄高分院 臺灣橋頭地方法院 臺灣橋頭地方法院  案號 110年度上訴字第919號 110年度訴字第222號 110年度訴字第222號  判決 確定 日期 111年2月8日 111年2月9日 111年2月9日 是否為得易科罰金之案件  否 否 否 備    註  臺灣橋頭地方檢察署 111年度執字第931號 臺灣橋頭地方檢察署 111年度執字第2012號 臺灣橋頭地方檢察署 111年度執字第2012號    編號2、3所示之罪應執行有期徒刑5年7月。